臺灣板橋地方法院刑事裁定           100年度交聲字第1005號
原處分機關  交通部公路總局臺北區監理所蘆洲監理站
異  議  人
即受處分人  吳寶石原名吳崑寶.
上列異議人即受處分人因違反道路交通管理處罰條例案件，對於
交通部公路總局臺北區監理所蘆洲監理站於中華民國100 年3 月
31日以北監蘆字第裁46-AEZ068291號所為之處分（原舉發案號：
臺北市政府警察局北市警交大字第AEZ068291 號）聲明異議，本
院裁定如下：
    主  文
異議駁回。
    理  由
一、原處分意旨略以：異議人即受處分人吳寶石於民國一百年三
    月二十二日上午十時十五分許，騎乘其所有、業遭註銷牌照
    之ＵＴＨ－６７３號輕型機車，在臺北市○○區○○路四九
    三巷十二弄一號前為警攔停舉發，遂依道路交通管理處罰條
    例第十二條第一項第四款、第二項規定，裁處罰鍰新臺幣（
    下同）三千六百元，並扣繳牌照。
二、本件異議人則以：伊曾於九十七年四月十六日因交通違規為
    警攔停，當下員警並未告知ＵＴＨ－６７３號機車牌照已遭
    註銷，伊持罰單前往監理站繳清時，監理機關人員亦未告知
    此情，另九十三年十月十三日伊確實住在新北市○○區○○
    街一０九巷三十四號五樓，惟註銷牌照之通知文書（指交通
    部公路總局臺北區監理所蘆洲監理站九十三年十月十一日蘆
    監二字第裁４６－ＣＵ0000000號裁決書）係由管理
    員代簽收，並未告知本人及投入信箱內，伊確實不知ＵＴＨ
    －６７３號輕型機車之牌照業遭註銷，為此聲明異議，請求
    撤銷前揭裁決。
三、按汽車有「使用吊銷、註銷之牌照行駛」者，處汽車所有人
    三千六百元以上一萬八百元以下罰鍰，並禁止其行駛，其牌
    照扣繳之，道路交通管理處罰條例第十二條第一項第四款、
    第二項中段定有明文。
四、經查：
  (一)異議人前於九十一年十一月間，因將其所有之ＵＴＨ－６７
    ３號輕型機車停放在禁止臨時停車之處所違規，經警舉發後
    ，異議人未依交通部公路總局臺北區監理所蘆洲監理站九十
    三年十月十一日蘆監二字第裁４６－ＣＵ0000000號
    裁決書之處分繳納罰鍰，致上開機車之牌照於九十三年十一
    月二十六日經監理機關依法逕行註銷，嗣異議人於一百年三
    月二十二日上午十時十五分許，騎乘其所有之ＵＴＨ－６７
    ３號輕型機車，行經臺北市○○區○○路四九三巷十二弄一
    號時，因上開機車之牌照業遭註銷而為警攔停舉發之事實，
    為異議人自承在卷，並有原處分機關九十三年十月十一日蘆
    監二字第裁４６－ＣＵ0000000號違反道路交通管理
    事件裁決書一份、車號查詢輕型機車車籍資料二件及本院辦
    理刑事案件電話紀錄查詢表一紙在卷可憑，堪予認定。
  (二)異議人雖辯稱：上開註銷牌照之裁決書，係由管理員代收，
    並未投入信箱或告知伊本人，不能認已合法通知云云。惟按
    違反道路交通管理事件統一裁罰標準及處理細則第五條規定
    ，處理違反道路交通管理事件，有關文書之送達程序，依行
    政程序法之規定；而按行政機關對於文書之送達，於應受送
    達人之住居所、事務所或營業所為之，於應送達之處所不獲
    會晤應受送達人時，得將文書付與有辨別事理能力之同居人
    、受雇人或應送達處所之接收郵件人員，行政程序法第七十
    二條第一項、第七十三條第一項分別定有明文。經查，異議
    人於九十三年間，確實居住於當時之戶籍地即「臺北縣中和
    市（現已改制為新北市中和區○○○街一０九巷三十四號五
    樓」之事實，復據異議人供陳在卷，另有個人戶籍暨遷徙紀
    錄資料查詢結果一份附卷可稽。而原處分機關於九十三年十
    月十一日掣開之蘆監二字第裁４６－ＣＵ0000000號
    裁決書，確係對上開地址送達，且雖不獲會晤應送受達人即
    異議人本人，惟業已由該處之接收郵件人員蓋章收受乙節，
    亦有掛號郵件收件回執一份在卷可憑，揆諸上開說明，記載
    有「異議人應於九十三年十一月十日前繳納罰金一千二百元
    ，逾期不繳納者，自九十三年十一月十一日易處吊扣汽車牌
    照二個月，並限於九十三年十一月二十五日前繳送；九十三
    年十一月二十五日前未繳送汽車牌照者，自九十三年十一月
    二十六日起易處吊銷，並逕行註銷汽車牌照」等處分內容之
    上揭蘆監二字第裁４６－ＣＵ0000000號裁決書，確
    已合法送達異議人，至於接收郵件人員何時將裁決書轉交異
    議人，並不影響前揭送達合法之認定。異議人此部分所辯，
    洵屬對於法律適用之誤認，尚非可採。
  (三)至於異議人另辯稱：伊曾於九十七年四月十六日交通違規為
    警攔停，當下員警並未告知ＵＴＨ－６７３號機車牌照已遭
    註銷，伊持罰單前往監理站繳清時，監理機關人員亦未告知
    此情云云，然此並不影響上開裁決書確已合法送達異議人之
    認定，業如前述，況查就異議人所指之九十七年間交通違規
    案件，其係於九十七年七月二十三日以郵政劃撥代收方式繳
    納罰鍰結案之事實，復有交通部公路總局臺北區監理所蘆洲
    監理站一百年八月三日北監蘆三字第１００２００４１８８
    號函文一件在卷可稽，益徵異議人辯稱：伊係持罰單前往監
    理機關繳清罰鍰云云，並非事實，不能執此作為其不知牌照
    業遭註銷之免責事由。
五、綜上所述，異議人所有之ＵＴＨ－６７３號輕型機車，確已
    遭註銷牌照，惟異議人仍於前揭時、地騎乘該車上路而違規
    ，甚為明確。從而原處分機關援引首揭規定，並參酌違反道
    路交通管理事件統一裁罰基準及處理細則所定標準，裁處異
    議人罰鍰三千六百元，於法並無違誤。本件異議人之聲明異
    議為無理由，應予駁回。
據上論斷，應依道路交通管理處罰條例第八十七條第二項，道路
交通事件處理辦法第十八條，裁定如主文。
中    華    民    國   100    年    9     月    7     日
                  交通法庭  法  官  劉元斐
上列正本證明與原本無異。
如不服本裁定，應於裁定送達後5 日內敘明抗告理由，向本院提
出抗告狀。
                            書記官  陳金鳳
中    華    民    國   100    年    9     月    7     日